【裁判字號】    95,交抗,992
【裁判日期】    951228
【裁判案由】    違反道路交通管理處罰條例
【裁判全文】
臺灣高等法院交通事件裁定             95年度交抗字第992號
抗  告  人
即受處分人  甲○○
上列抗告人因違反道路交通管理處罰條例案件，不服臺灣台北地
方法院，中華民國95年11月30日所為裁定（95年度交聲字第1061
號），提起抗告，本院裁定如下：
    主  文
抗告駁回。
    理  由
一、原審裁定意旨略以：
(一)行為後法律或自治條例有變更者，適用行政機關最初裁處時之
  法律或自治條例。但裁處前之法律或自治條例有利於受處罰者
  ，適用最有利於受處罰者之規定，九十四年二月五日公布之行
  政罰法定有明文。本件異議人行為後，道路交通管理處罰條例
  第四十五條於九十四年十二月二十八日修正，修正前第四十五
  條第九款規定，汽車駕駛人支線道車不讓幹線道車先行，或兩
  線均為幹線道或支線道時，左方車不讓右方車先行者，處新臺
  幣六百元以上一千八百元以下罰鍰，修正後則改為汽車駕駛人
  支線道車不讓幹線道車先行，少線道車不讓多線道車先行，車
  道數相同時，左方車不讓右方車先行者，處新臺幣六百元以上
  一千八百元以下罰鍰。依道路交通事故現場圖觀之，異議人肇
  事時行駛之路段為臺北市○○路○段三四六號旁之巷道，屬支
  線道，亦屬少線道，受傷之吳志祥則行駛於木新路三段，屬幹
  線道，亦屬多線道，處分機關裁處前之法律並未較有利於異議
  人，其適用修正後之道路交通管理處罰條例第四十五條第九款
  處罰異議人之違規行為，並無違誤。
(二)依道路交通事故現場圖觀之，異議人肇事路段之木新路三段三
  四六號附近路段筆直，且三四六號巷口設有「停」字之標誌，
  其與吳志祥之車輛撞擊地點為內側車道已近中心線位置，倘異
  議人駛出巷口時，確實遵守該標誌之指示，於巷口暫停，確認
  左方無來車，並禮讓吳志祥行駛於木新路三段之車輛先行，不
  論吳志祥騎乘速度再快，亦不致於內側車道發生碰撞，則異議
  人於駛出巷道，進入木新路三段前，既違反前述規定，未禮讓
  幹線道來車即貿然駛出巷口，縱使其於發現吳志祥之機車時已
  煞車暫停，其就本件車禍發生之結果仍有因果關係，異議人之
  辯解尚無足採。
(三)綜合以上說明，異議人於前述時間行駛少線道時，確有未禮讓
  多線道車輛先行之事實，原處分機關之裁處並無不當，本件異
  議為無理由，應予駁回。
(四)道路交通管理處罰條例第六十一條第三項前段規定：「汽車駕
  駛人，駕駛汽車違反道路交通安全規則、第三十三條之管制規
  則，因而肇事致人受傷者，記違規點數三點。」第六十三條第
  一項第一款規定：汽車駕駛人有第四十五條之情形者，除依原
  條款處罰鍰外，並予記違規點數一點。原裁決書舉發違反法條
  欄漏未記載其依第六十三條第一項第一款記違規點數一點，應
  予補充。
二、抗告意旨略以：事發當時有第三者黃進成目擊，可以證明我
    確實遵守號誌行駛，並非貿然駛出等語。
三、經查：依道路交通事故現場圖觀之，抗告人肇事時行駛之路
    段為臺北市○○路○段三四六號旁之巷道，屬支線道，亦屬
    少線道，受傷之吳志祥則行駛於木新路三段，屬幹線道，亦
    屬多線道，而該肇事路段之木新路三段三四六號附近路段筆
    直，且三四六號巷口設有「停」字之標誌，其與吳志祥之車
    輛撞擊地點為內側車道已近中心線位置，倘抗告人駛出巷口
    時，確實遵守該標誌之指示，於巷口暫停，確認左方無來車
    ，並禮讓吳志祥行駛於木新路三段之車輛先行，不論吳志祥
    騎乘速度再快，亦不致於內側車道發生碰撞，則抗告人於駛
    出巷道，進入木新路三段前，既違反前述規定，未禮讓幹線
    道來車即貿然駛出巷口，而抗告人陳聖雄亦因不讓多線道車
    先行而肇事致人受傷，為臺北市政府警察局交通警察大隊警
    員當場舉發（北市警交大字第A1A217424號），則原處分機
    關依首揭規定就抗告人違規之行為依違反道路交通管理處罰
    條例第四十五條第九款規定，裁處罰鍰新臺幣（以下同）六
    百元，並依同條例第六十三條第一項（舉發違反法條欄記載
    第六十一條第三項）記違規點數四點，核無不當，據此駁回
    抗告人異議之聲請，經核並無不合。抗告意旨所稱已遵守號
    誌行駛云云，即無理由，其抗告應予駁回。
據上論斷，應依道路交通案件處理辦法第二十六條、刑事訴訟法
第四百十二條，裁定如主文。
中    華    民    國    95    年    12    月    28    日
                  交通法庭審判長法  官  葉  騰  瑞
                                法  官  趙  功  恆
                                法  官  莊  明  彰
以上正本證明與原本無異。
不得再抗告。
                                書記官  周  素  秋
中    華    民    國    95    年    12    月    28    日


司法院資訊處製作；財團法人民間司法改革基金會備份。
